de: Feuchtigkeitscreme-Typ: Für den ganzen Tag; Tagesbetreuung; Nachtpflege; Sonstiges
ja: 保湿剤の種類: オールデイ; デイケア; ナイトケア; その他
pt-PT: Tipo de hidratante: Todo o dia; Cuidados diurnos; Cuidados noturnos; Outro
it: Tipo di idratante: Tutto il giorno; Asilo nido; Cura notturna; Altro
sl-SI: Vrsta vlažilne kreme: Ves dan; Dnevna nega; Nočna nega; Drugo
ro-RO: Tip cremă hidratantă: Toată ziua; Îngrijire de zi; Îngrijire de noapte; Altele
lt-LT: Drėkinamojo kremo tipas: Visai dienai; Dienos priežiūra; Vakaro priežiūra; Kita
en: Moisturizer type: All day; Day care; Night care; Other
ko: 보습제 타입: 하루 종일; 데이케어; 나이트케어; 기타
th: ประเภทมอยเจอร์ไรเซอร์: ตลอดวัน; ดูแลช่วงกลางวัน; ดูแลช่วงกลางคืน; อื่นๆ
es: Tipo de crema hidratante: Todo el día; Cuidado diurno; Cuidado nocturno; Otros
nb: Fuktighetskremtype: Hele dagen; Dagpleie; Nattpleie; Annet
pl: Rodzaj kremu do ciała: Na cały dzień; Pielęgnacja dzienna; Pielęgnacja nocna; Inne
hr-HR: Vrsta hidracijske kreme: Cijeli dan; Dnevna njega; Noćna njega; Ostalo
zh-TW: 保濕乳類型: 一整天; 日間護理; 夜間護理; 其他
fi: Kosteusvoide tyyppi: Koko päivä; Päivävoide; Yövoide; Muu
vi: Loại kem dưỡng ẩm: Cả ngày; Chăm sóc ban ngày; Chăm sóc ban đêm; Khác
zh-CN: 保湿霜类型: 一整天; 日间护理; 夜间护理; 其他
cs: Typ zvlhčovače: Celý den; Denní péče; Noční péče; Jiné
fr: Type de crème hydratante: Toute la journée; Crème hydratante de jour; Crème hydratante de nuit; Autre
el: Τύπος ενυδατικής κρέμας: Για όλη την ημέρα; Ημερήσια φροντίδα; Νυχτερινή φροντίδα; Άλλο
sv: Typ av fuktkräm: Hela dagen; Dagvård; Nattvård; Övrigt
da: Type af fugtighedscreme: Til hele dagen; Dagpleje; Natpleje; Andet
nl: Type vochtinbrengende crème: Hele dag; Dagverzorging; Nachtverzorging; Andere
hu: Hidratáló krém típusa: Egész napos; Nappali ápolás; Éjszakai ápolás; Egyéb
tr: Nemlendirici tipi: Tüm gün; Günlük bakım; Gece bakımı; Diğer
bg-BG: Тип овлажнител: Цял ден; Дневни грижи; Нощни грижи; Други
pt-BR: Tipo de hidratante: Dia todo; Cuidado diurno; Cuidado noturno; Outro
sk-SK: Typ hydratačného krému: Celodenný; Denná starostlivosť; Nočná starostlivosť; Iné
ru: Тип увлажняющего средства: Весь день; Дневной уход; Ночной уход; Другой